Minutes et répertoires du notaire Antoine BLANCHARD, 30 janvier 1681 - 22 août 1701 (étude XXX)
Archives nationales
- Minutes de Antoine BLANCHARD, janvier 1681 - 22 août 1701; MC/ET/XXX/85 - MC/ET/XXX/159
  - Minutes. 1700, octobre - décembre, octobre - décembre 1700; MC/ET/XXX/157
    - Benoist (Anay), peintre et sculpteur, faubourg Saint-Laurent agissant comme procureur § apprentissage, 11 octobre 1700; MC/ET/XXX/157
      contrat d'apprentissage; Benoist, Anay
    - Dubois (Louis) maître maçon § Testament de la veuve de .., 17 octobre 1700; MC/ET/XXX/157
      testament; Dubois, Louis
    - Lepas (Martin) maître maçon rue Saint Denis § bail, 23 octobre 1700; MC/ET/XXX/157
      bail; Lepas, Martin
    - Adelon (François) tapissier en haute lisse rue au Maire § transport de rente, 28 octobre 1700; MC/ET/XXX/157
      transport de droits; Adelon, François
    - Messant (Jean Louis) maître doreur; rue de Lamoignon § Mariage de .., 31 octobre 1700; MC/ET/XXX/157
      contrat de mariage; Messant, Jean Louis
    - Constitution concernant Denis Martin, sculpteur ordinaire du roi, rue Neuve d'Orléans., 15 novembre 1700; MC/ET/XXX/157
      constitution de rente; Neuve-d'Orléans (rue); Martin, Denis; sculpteur
    - Laisney (Gilles) juré expert en titre d'office et entrepreneur de bâtiments rue Beaubourg § Inventaire après décès de .. et de sa femme, 26 novembre 1700; MC/ET/XXX/157
      inventaire; Laisney, Gilles
    - DeHainseville (Sébastien) maître émailleur marchand verrier rue Saint-Denis faïencier § Vente, 30 novembre 1700; MC/ET/XXX/157
      acte de vente; Dehainseville, Sébastien
    - Dollé (François) maître menuisier Vieille rue du Temple § bail à .., 2 décembre 1700; MC/ET/XXX/157
      bail; Dollé, François
    - Déclaration de Médéric Corneille, organiste de l'Eglise Notre-Dame de Paris, rue Saint-Christophe., 4 décembre 1700; MC/ET/XXX/157
      déclaration; Saint-Christophe (rue); Notre-Dame (cathédrale); musicien
    - Maillart (Pierre) sculpteur rue Saint Denis § Mariage de la fille de .., 26 décembre 1700; MC/ET/XXX/157
      contrat de mariage; Maillart, Pierre
    - Musnier (Martin) maître brodeur § Compte reconnu, 28 décembre 1700; MC/ET/XXX/157
      Musnier, Martin
  - Minutes. 1701, janvier - avril, janvier - avril 1701; MC/ET/XXX/158
    - Gousse (Jean-Baptiste), marchand orfèvre, rue Pavée § Bail à .., 4 janvier 1701; MC/ET/XXX/158
      bail; Gousse, Jean-Baptiste
    - Payen (Lambert), marchand orfèvre, rue Bourg-l'Abbé § Obligation, 5 janvier 1701; MC/ET/XXX/158
      obligation; Payen, Lambert
    - Faverolles (Denis) menuisier rue Sainte Anne § Mariage de .., 15 janvier 1701; MC/ET/XXX/158
      contrat de mariage; Faverolles, Denis
    - Faverolles (Denis) père menuisier rue Ste Anne § Mariage du fils de .. et Société .. même date, 15 janvier 1701; MC/ET/XXX/158
    - Lefoullon (Guillaume) maître maçon grande rue de la Truanderie § Convention, 18 janvier 1701; MC/ET/XXX/158
      Lefoullon, Guillaume
    - Joaillier (apprentissage) § Contrat pour 3 ans entre Clair Boivin, bourgeois de P., et Nicolas Dehenault, marchand joaillier, au profit de Nicolas Boivin, âgé de 22 ans, fils de Clair. Logé, nourri et blanchi par son maître, recevra trois demi setiers de vin par jour, Moyennant 300 l.t., 22 janvier 1701; MC/ET/XXX/158
    - Dehaynault (Nicolas) marchand joaillier rue Neuve Saint-Laurent § apprentissage, 22 janvier 1701; MC/ET/XXX/158
      contrat d'apprentissage; Dehaynault, Nicolas
    - Devis des ouvrages de maçonnerie qu'il convient de faire en la construction d'un bâtiment neuf sis rue Saint-Martin, appartenant à messieurs Gervais et consorts.- Devis reconnu., 15 mars 1701; MC/ET/XXX/158
      devis; Saint-Martin (rue); Gervais (M.)
    - Pinard (Jean) maître maçon rue Saint Denis § Devis reconnu, 15 mars 1701; MC/ET/XXX/158
      devis; Pinard, Jean
    - Le Bercher (Jean Baptiste) maître brodeur à Rouen § reconnaissance, 4 avril 1701; MC/ET/XXX/158
      reconnaissance; Le Bercher, Jean Baptiste
  - Minutes. 1701, mai - 22 août, mai - 22 août 1701; MC/ET/XXX/159
    - Lepas (Martin) maître maçon rue Saint Denis § Constitution, 6 avril 1701; MC/ET/XXX/159
      constitution de rente; Lepas, Martin
    - Dubois (Antoine) architecte et maître maçon rue Fraipaut § bail, 2 mai 1701; MC/ET/XXX/159
      bail; Dubois, Antoine
    - Allard (Nicolas) brodeur rue Montorgueil § Mariage de .., 14 mai 1701; MC/ET/XXX/159
      contrat de mariage; Allard, Nicolas
    - Garnot (Laurent) Maître brodeur rue Montmartre § Mariage de la fille de .., 14 mai 1701; MC/ET/XXX/159
      contrat de mariage; Garnot, Laurent
    - Allard (Pierre) maître brodeur à Paris § Mariage du fils de feu .., 14 mai 1701; MC/ET/XXX/159
      contrat de mariage; Allard, Pierre
    - Vidron (Nicolas) Serrurier rue Beaurepaire § Vente, 15 mai 1701; MC/ET/XXX/159
      acte de vente; Vidron, Nicolas
    - Petit (Jacques), orfèvre, rue du Four § Compromis, 18 mai 1701 - 19 mai 1701; MC/ET/XXX/159
      accord; Petit, Jacques
    - Martin (Jean) maître serrurier rue Saint Denis § rétablissement de la communauté, 25 mai 1701; MC/ET/XXX/159
      Martin, Jean
    - Rivière (Jacques) entrepreneur de bâtiments du roi a Versailles § Vente, 4 juin 1701; MC/ET/XXX/159
      acte de vente; Rivière, Jacques
    - Trouflard (Hiérome) maître maçon rue du Chantre § Quittance, 4 juin 1701; MC/ET/XXX/159
      quittance; Trouflard, Hiérome
    - Contrat de mise en apprentissage pour 5 ans, entre Marie de Saint-Amand, femme de Pierre Viau, maître passementier, et Joseph-Roger Denis, peintre, au profit de damien Viau, fils de Pierre, âgé de 14 ans, logé, nourri et blanchi par son maître, moyennant 60 livres., 14 juin 1701; MC/ET/XXX/159
      contrat d'apprentissage; Denis, Joseph Roger; Saint-Amand, Marie de; Viau, Damien; Viau, Pierre; passementier; peintre
    - Denis (Joseph Roger), peintre, rue Pavée § Alloué, 14 juin 1701; MC/ET/XXX/159
      contrat de travail; Denis, Joseph Roger
    - Havard (François) maître menuisier; rue Mauconseil § apprentissage, 13 juillet 1701; MC/ET/XXX/159
      contrat d'apprentissage; Havard, François
    - Menuisier (apprentissage) § Contrat pour 6 ans entre Louis Quentin, marchand, et François Havard, maître menuisier, au profit de Jean Louis Dumesnil, âgé de 21 ans. Logé, nourri et blanchi par son maître. Moyennant 60 livres., 13 juillet 1701; MC/ET/XXX/159
      contrat d'apprentissage; Quentin, Louis; Havard, François; Dumesnil, Jean Louis
    - George (François) Maître éventailliste rue Saint Denis § bail à .., 14 juillet 1701; MC/ET/XXX/159
      bail; George, François
    - Berthelin (Guillaume) maître tapissier rue Saint Sauveur § Mariage de .., 21 juillet 1701; MC/ET/XXX/159
      contrat de mariage; Berthelin, Guillaume
    - Molinet (Joseph), maître peintre, rue Galande § bail à .., 21 juillet 1701; MC/ET/XXX/159
      bail; Molinet, Joseph
    - Capière (Nicolas) maçon rue Saint Denis § Confirmation de donation, 25 juillet 1701; MC/ET/XXX/159
      donation; Capière, Nicolas
    - Bail à Jacques-Philippe Ferrand, peintre ordinaire du roi en son académie de peinture et sculpture, rue du Roule., 2 août 1701; MC/ET/XXX/159
      bail; Roule (rue du); Ferrand, Jacques Philippe; peintre
    - Monfray (Marc), peintre, grande rue du faubourg Saint Antoine § Donation à .., 2 août 1701; MC/ET/XXX/159
      donation; Monfray, Marc
    - Martin (Jean) maître serrurier rue Saint Denis § bail à .., 9 août 1701; MC/ET/XXX/159
      bail; Martin, Jean
    - Petit (Michel) maître doreur rue du Grand Hurleur § Mariage de la fille de -, 10 août 1701; MC/ET/XXX/159
      contrat de mariage; Petit, Michel
    - Pinard (Jean) maître maçon rue Saint Denis § obligation, 10 août 1701; MC/ET/XXX/159
      obligation; Pinard, Jean
- Répertoire(s) de Antoine BLANCHARD, 30 janvier 1681 - 22 août 1701; MC/RE/XXX/2
  - Répertoire. 1681, 30 janvier - 1701, 22 août, 30 janvier 1681 - 22 août 1701; MC/RE/XXX/2
    Informations concernant le classement et la cotation:
    Le niveau inférieur de description, quand il existe, correspond aux mentions d'actes contenues dans le répertoire. Parmi celles-ci, certaines peuvent y être décrites, de manière plus ou moins détaillée. Pour consulter l'acte proprement dit, il convient de rechercher la cote au niveau des articles (registre ou liasse) des minutes du notaire (cote de type 'MC/ET').